Inventaris van het Archief van het Genootschap Concordia et Libertate
Stadsarchief Amsterdam
Archief van het Genootschap Concordia et Libertate
1748 - 1825
9
Stadsarchief Amsterdam
Genootschap Concordia et Libertate
- Resolutieboek, 1748 - 1750; 1; 1 deel
- Chronologische registers van redevoeringen met vermelding van de sprekers, 1774 - 1793; 2-3; 2 delen
  - 4 Okt 1774 - 27 Apr 1784, 2
    Niet raadpleegbaar
  - 11 Okt 1785 - 16 Apr 1793, 3
- Naamlijst, chronologisch, van bestierden van het Genootschap. In tweevoud, 1748 - 1772; 4; 2 omslagen
- Ledenlijsten van het Genootschap. 1809, 1811, 1812 en 1825, 5; 1 omslag
- Intekenlijsten van leden van het Genootschap tot het houden van 'vriendelijke soupers', 1795 - 1806; 6; 12 stukken en 1 omslag
- Stukken betreffende de door leden bijeengebrachte gelden tot verhoging van het handgeld voor de vrijwilligers der Nationale Militie. Dit geld terug te ontvangen en gestort tot 'stijving van 's lands schatkist', 7; 3 stukken en 1 omslag
- Stukken tot de rekening. 1751-1752 en 1801, 8; 2 stukken en 1 omslag
- Alfabetische naamlijst van de leden van het Genootschap, welke ten dezelve redevoeringen hebben gedaan, 1769 - 1806; 9; 1 deel
- Register met redevoeringen, 10; 1 deel